臺灣臺中地方法院民事判決　九十三年度婚字第一三五五號
　　原　　　告　甲○○
　　訴訟代理人　楊玉珍律師
　　複代理人　　葉玲秀律師
　　被　　　告　乙○○
右當事人間請求離婚等事件，本院於民國九十三年十一月九日言詞辯論終結，判決如
左：
    主      文
准原告與被告離婚。
訴訟費用由被告負擔。
    事實及理由
壹、按關於認諾效力之規定，於婚姻事件，不適用之。關於訴訟上自認及不爭執事實
    之效力之規定，在撤銷婚姻、離婚或夫妻同居之訴訟，於撤銷婚姻、離婚或拒絕
    同居之原因事實，不適用之。民事訴訟法第五百七十四條第一項前段、第二項前
    段分別定有明文。是被告就本件訴訟為認諾及訴訟上自認或不爭執事實，不生訴
    訟上效力，自不得本於其認諾及訴訟上自認或不爭執事實，為其敗訴之判決，合
    先敘明。
貳、原告主張：兩造於民國八十四年一月二日結婚，育有子女張君如、張峻偉及張慧
    慈。婚後未久，原告即發現被告有暴力傾向，經常因細故動輒以三字經等不堪入
    耳之言語辱罵原告，嗣變本加厲動手毆打或恐嚇原告，如家常便飯。其中有驗傷
    單者，如被告於八十六年九月十二日，毆打懷有身孕六個月之原告，致原告受有
    傷害；又於九十三年七月十七日晚上十一時許及同年八月八日上午十一時許，於
    台中市○○區○○路七八三號家中，細故竟於子女張君如、張峻偉或友人潘錦雲
    在場時，手持菜刀揮舞，並以「將原告分屍、殺害、綁起來餵蚊子」等語，出言
    恐嚇原告，並毆打原告成傷。且被告染上賭博之惡習，無家庭之責任，又多次未
    經原告同意冒用原告之名義簽發支票，致原告個人信用不良，成為銀行之拒絕往
    來戶，顯係對原告施以不堪同居之虐待。且被告暴力傾向日益嚴重，令原告終日
    惶恐難安，身心俱疲，原告至此已無法再予忍受被告之傷害及虐待行為，兩造婚
    姻已生破綻，爰依民法第一千零五十五條第一項第三款及同條第二項規定，請求
    擇一規定准予離婚等語。並聲明：如主文所示。
參、被告則以：兩造婚姻關係現仍存續中，婚後育有子女張君如、張峻偉、張慧慈。
    至於子女證稱向原告拿錢，係作為資金調度用，且家裡的生活費用也都是被告負
    責。兩造吵架時固有罵原告，但不曾毆打原告，雖曾辱罵原告外遇，但原告通姦
    屬實，雖未曾抓姦在床，鄰居及長女都知道這件事情，也曾經帶著長女去抓姦。
    九十三年七月十七日、同年八月八日，被告當時正持菜刀炒菜，而原告一直在旁
    邊吵，被告只是叫原告不要吵，並無恐嚇意思，也不曾恐嚇要砍死原告後分屍的
    事情，是原告自己有憂鬱症。至原告所提開立支票乙事，事先經原告同意，連借
    款的對象也都是原告介紹。又被告並未賭博，頂多一個月拿三、四千元去玩樂透
    或六合彩等語，資為抗辯。並聲明：同意原告之請求。
肆、本件經與兩造協商整理爭點結果，兩造爭執與不爭執之事項如次：
一、兩造不爭執之事實
　　兩造於八十四年一月二日結婚，婚後育有子女張君如、張峻偉、張慧慈。
二、兩造爭執之事實
（一）被告是否於九十三年七月十七日晚上十一時許，在台中市○○路住處，細故於
      子女張君如、張峻偉面前毆打告，手持菜刀揮舞，並以「將原告分屍、殺害、
      綁起來分餵蚊子」等語恐嚇原告？有無正當理由？
（二）被告是否於九十三年八月八日上午十一時許，在台中市○○路住處，細故於子
      女張君如及友人潘錦雲面前，徒手毆打原告，又持菜刀以「要砍死原告、將原
      告分屍及整死原告」等語恐嚇原告？有無正當理由？
（三）被告指稱原告外遇，有無正當理由？
伍、法院之判斷
一、被告於九十三年七月十七日晚上十一時及同年八月八日上午十一時許，在台中市
    ○○路住處，為被告過往使用原告之錢發生爭執，毆打原告成傷，手持菜刀揮舞
    ，並以「將原告分屍、殺害、綁起來分餵蚊子」等語恐嚇原告。
　　被告對於上開時、地兩造發生爭執，不為爭執，惟否認有何毆打原告、手持菜刀
    恐嚇殺害原告並分屍等事，辯稱：當時，伊正在炒菜，亦無恐嚇原告，僅要原告
    在佛前懺悔，至原告會受傷，可能係原告跑出家門所致等語。查上開事實，業據
    兩造所生子女張君如、張峻偉到院證述略以：當時兩造為被告過去隨便花原告錢
    發生爭執，吵架時，被告衝到廚房拿菜刀，被告並作勢要砍原告，未砍到，並追
    打原告，並稱如再跑就要砍死原告，並辱罵三字經等語（九十三年九月二十三日
    筆錄第二頁參照）。參酌證人為兩造所生子女，證人並稱平日被告不會毆打或辱
    罵證人，所為證言當無故為不利被告可能，且被告雖稱斯時正在切菜，然如為切
    菜，應係在原地為之，與證人所言衝向廚房拿菜刀追打恐嚇殺害原告情節相去甚
    遠，以證人均在六歲以上年紀，已有相當之判斷能力，自無混淆可能，所為抗辯
    難認真實。並有診斷證明書、處理家庭暴力案件調紀錄通報表（均為影本）各二
    份附卷可稽。此部分之主張，堪認為真實。
二、被告於爭吵中，稱原告外遇，並無正當理由。
　　原告否認之。被告雖以，鄰居及長女均知道原告外遇之事，而所舉證人即長女張
    君如到庭證述略以：伊認為原告並沒有外遇等語（九十三年九月二十三日筆錄參
　　照），不能為被告有利證言，被告此部分主張，難認為真實。
三、按夫妻之一方受他方不堪同居之虐待者，他方得向法院請求離婚，民法第一千零
    五十二條第一項第三款定有明文。所謂不堪同居之虐待，係指予以身體上或精神
    上不可忍受之痛苦，致不堪繼續共同生活者而言，故夫妻之一方受他方之重大侮
    辱，如夫誣稱其妻與人通姦，使之感受精神上之痛苦致不堪繼續同居者，不得謂
    非不堪同居之虐待（最高法院二十三年上字第六七八號判例意旨參照）。蓋婚姻
    係以夫妻之共同生活為目的，夫妻應以誠摯相愛為基礎，相互尊重、忍讓與諒解
    ，且應互相協力保持其共同生活之圓滿、安全及幸福，因而夫妻應互相尊重以增
    進情感之和諧，防止家庭暴力之發生，此為維繫婚姻所必要。本件兩造婚後，被
    告竟於九十三年七月十七日、同年八月八日二度為金錢之事發生爭執時，不顧子
    女或友人在場，竟無據辱罵原告外遇，毆打原告，且持菜刀追砍原告，致原告身
    體及精神上痛苦不堪，已如前述。被告一再摧毀兩造婚姻互信、互助之基礎，侵
    害原告之身體及人格尊嚴與人身安全，致原告身體或精神上均受有不可忍受之痛
    苦，實已逾越夫妻通常所能忍受之程度，而有侵害原告人格尊嚴，揆諸上開法條
    及判例意旨，顯係對原告施予不堪同居之虐待，原告據以請求離婚，為有理由，
    應予准許。
四、又離婚之訴為形成之訴，訴訟標的依通說為形成權即離婚事由之存否，於同一當
    事人主張多項離婚原因時，如法院認其中一項為有理由，對於當事人之其他主張
    即無須審酌。本件原告主張離婚之原因，雖有民法第一千零五十二條第一項第三
    款及同條第二項其他重大事由，惟其請求本院擇一為原告勝訴判決，則本院既已
    依民法第一千零五十二條第一項第三款規定准予兩造離婚，對於原告之其他主張
    ，自無審究之必要，附此敘明。
五、本件事證已臻明確，兩造其餘有關被告於原告懷孕時毆打原告、被告未支付家計
    、未經同意使用原告支票、被告賭博成習等事實之攻擊方法及舉證，於本件訴訟
    之終結及判決結果不生影響，茲不一一論列，附為敘明。
陸、訴訟費用負擔的依據：民事訴訟法第七十八條。
中　　　華　　　民　　　國　　九十三　　年　　　十一　　月　　二十三　　日
                                    臺灣臺中地方法院家事法庭
~B法　　　官　陳學德
右為正本係照原本作成
如對本判決上訴須於判決送達後廿日內向本院提出上訴狀
中　　　華　　　民　　　國　　九十三　　年　　 十一　　 月　二十三　　 日
~B法院書記官
